臺灣桃園地方法院小額民事判決
111年度壢小字第1592號
原      告  張依玲  
被      告  Carlo Ian Amaro（菲律賓籍）

上列當事人間請求返還借款事件，本院於民國111年11月16日言
詞辯論終結，判決如下：
　　主    文
一、被告應給付原告新臺幣（下同）7萬元。
二、訴訟費用1,000元由被告負擔。
三、本判決得假執行。
    理  由  要  領
一、按民事訴訟法第436條之8第1項規定：「關於請求給付金錢
    或其他代替物或有價證券之訴訟，其標的金額或價額在新台
    幣十萬元以下者，適用本章所定之小額程序。」同法第436
    條之18規定：「判決書得僅記載主文，就當事人有爭執事項
    ，於必要時得加記理由要領。」
二、原告主張
　　被告前於民國110年8月8日向原告借款7萬元（下稱系爭借款
    ），雙方約定被告應按月清償8,000元，至全部清償為止，
    且如有任何一期未按期清償時，視為全部到期，被告並簽立
    借據。詎被告未依約清償系爭借款，依約定借款視為全部到
    期，是原告自得請求被告償還積欠之款項，原告迭經催討均
    未獲置理，爰依消費借貸之法律關係，提起本件訴訟等語。
    並聲明：被告應給付原告7萬元。
三、被告答辯
　　其曾清償系爭借款，目前應僅積欠原告6萬元，且其每月薪
    資因有其它借款債務而遭扣款，希望原告同意其按月清償5,
    000元等語。並聲明：原告之訴駁回。
四、是依上開說明，以下僅就被告抗辯事項及被告得否分期、緩
    期清償，記載理由要領如下：
（一）按原告對於自己主張之事實已盡證明之責後，被告對其主
      張，如抗辯其不實並提出反對之主張者，則被告對其反對
      之主張，亦應負證明之責，此為舉證責任分擔之原則。又
      各當事人就其所主張有利於己之事實，均應負舉證之責，
      故一方已有適當之證明者，相對人欲否認其主張，即不得
      不更舉反證（最高法院99年台上字4835號判決意旨參照）
      。本件被告固辯稱其曾清償系爭借款，目前應僅積欠原告
      6萬元等語（見本院卷第36頁反面第15行）。然被告僅空
      言辯稱，並未提出任何證據證明其主張，難認其抗辯可採
      。
（二）次按民法第318條規定：「債務人無為一部清償之權利，
      但法院得斟酌債務人之境況，許其於無甚害於債權人利益
      之相當期限內，分期給付，或緩期清償。」惟上開規定僅
      係認法院有斟酌債務人境況，許其分期給付或緩期清償之
      職權，非認債務人有要求分期給付或緩期清償之權利。本
      件被告雖辯稱其每月薪資因有其它借款而遭扣款，希望原
      告同意其按月清償5,000元等語（見本院卷第36頁反面第1
      0、11行），惟被告分期給付或緩期清償之請求既未經原
      告同意，且被告復未提出任何證據以釋明其境況，本院自
      難逕許其分期或緩期給付。又被告因清償能力不佳致無法
      償還縱然為真，仍僅係債務人履行能力之問題，並不影響
      其應負之清償責任，故被告前揭抗辯，並不可採。
五、綜上所述，原告依消費借貸之法律關係，請求被告給付7萬
    元，洵屬有據，應予准許。
六、本件原告勝訴部分係依民事訴訟法第436條之8適用小額訴訟
    程序所為之判決，應就被告敗訴部分，依同法第436條之20
    規定，依職權宣告假執行。
七、本件事證已臻明確，兩造其餘之攻擊防禦方法及所提證據，
    於判決結果不生影響，爰不一一論列，併此敘明。
八、訴訟費用負擔之依據：民事訴訟法第78項。並依職權確定訴
    訟費用額如主文第2項所示。
中　　華　　民　　國　　111 　年　  12　　月　　 2　　日
                  中壢簡易庭      法  官  周仕弘
以上為正本係照原本作成。
如不服本判決，應於送達後20日內，向本院提出上訴狀並表明上
訴理由，如於本判決宣示後送達前提起上訴者，應於判決送達後
20日內補提上訴理由書（須附繕本）。
如委任律師提起上訴者，應一併繳納上訴審裁判費。
中　　華　　民　　國　　111 　年　  12　　月　　 2　　日
                                  書記官  巫嘉芸
附錄：
一、民事訴訟法第436條之24第2項：
    對於小額程序之第一審裁判上訴或抗告，非以其違背法令為
    理由，不得為之。
二、民事訴訟法第436條之25：
    上訴狀內應記載上訴理由，表明下列各款事項：
    （一）原判決所違背之法令及其具體內容。
    （二）依訴訟資料可認為原判決有違背法令之具體事實。